臺灣板橋地方法院刑事判決　　　　　　 100年度易字第2133號
公　訴　人　臺灣板橋地方法院檢察署檢察官
被　　　告　許世明
上列被告因侵占案件，經檢察官提起公訴（100 年度偵緝字第14
07、1420號），經本院合議庭裁定由受命法官獨任進行簡式審判
程序，判決如下：
    主  文
許世明意圖為自己不法之所有，而侵占對於業務上所持有之物，
累犯，處有期徒刑捌月。
    事  實
一、許世明前於民國95年間因竊盜等案件，經臺灣基隆地方法院
    於95年11月8 日以95年度易字第337 號刑事判決判處有期徒
    刑3 年6 月，經上訴臺灣高等法院於96年1 月16日以95年度
    上易字第2487號刑事判決將原判決撤銷，改判處有期徒刑3
    年1 月確定，於96年3 月9 日入監服刑，經臺灣高等法院以
    97年度聲字第3749號刑事裁定假釋並付保護管束確定，於97
    年12月3 日假釋出監，至98年6 月18日保護管束期滿未經撤
    銷假釋，未執行之刑以已執行完畢論。詎其猶不思悔改，因
    缺錢還債，竟意圖為自己不法之所有，基於業務侵占之單一
    犯意，於98年11月18日至同年月22日，以在臺北縣林口鄉（
    現改制為新北市林口區○○○路33號「林口歡樂牛排店」擔
    任代理店長，負責保管該牛排店營業收入及零用金等業務，
    為從事業務之人，將應每日匯交至總公司之該牛排店98年11
    月18日營收新臺幣（下同）16,025元、同年月19日營收3,19
    7 元、同年月20日營收10,595元、同年月21日營收16,348元
    、同年月22日營收15,462元，連同店內零用金7,275 元，利
    用保管該牛排店營業收入及零用金等業務之便，以變易持有
    為所有之意思，全數挪供清償自己債務之用，隨即不假離去
    ，行方不明，而以此方式侵占自己持有，本應繳付於該牛排
    店實際負責人黃志柔之款項共計68,902元。
二、案經黃志柔訴由臺北縣（現改制為新北市）政府警察局新莊
    分局報請臺灣板橋地方法院檢察署檢察官偵查起訴。
    理  由
一、本件被告許世明所犯係死刑、無期徒刑或最輕本刑為三年以
    上有期徒刑以外之罪，其於準備程序中就被訴事實為有罪之
    陳述，經本院告知簡式審判程序之旨，並聽取公訴人、被告
    之意見後，經本院合議庭依刑事訴訟法第273 條之1 第1 項
    規定裁定由受命法官獨任進行簡式審判程序，合先敘明。
二、上開犯罪事實，業據被告於本院準備程序及審理中均坦認不
    諱（見本院100 年7 月5 日準備程序筆錄第3 頁、簡式審判
    筆錄第2 、4 頁），並經告訴人即林口歡樂牛排店負責人黃
    志柔於警詢、偵查中證述：被告係林口歡樂牛排店之代理店
    長，負責將每日營業額匯至總公司內，而被告未將98年11月
    18日起至同年月22日止5 張營業日報表上所載金額（分別為
    16,025元、3,197 元、10,595元、16,348元、15,462元）營
    業額匯交到公司，被告身上另帶有公司零用金7275元，被告
    無預警未上班，經清算公司款項，始知被告侵占公司錢等情
    綦詳（見99年度偵字第3402號卷第5-6 、28-29 頁），復經
    證人蘇其銓、張夢涵、黃玟瑜於警詢中證述，渠等分將各自
    所收各日營業收入，交由被告收取等情明確（見99年度偵字
    第3402號卷第7-8 、9-10、11-12 頁），復有營業日報表5
    張、人事資料卡影本1 張附卷可稽（見99年度偵字第3402
    號卷第15-17 、18頁），足認被告上揭自白與事實相符，本
    件事證明確，被告犯行，堪以認定。
三、論罪科刑
（一）查被告受雇擔任歡樂牛排店之店長，負責保管該牛排店營
      業收入及零用金等業務，並負有將每日收取之營業收入交
      回總公司之責，為從事業務之人，其收取前述5 日之營業
      收入後，卻未繳回予告訴人收受，而將之全數連同店內零
      用金7,275 元侵占入己，核被告所為，係犯刑法第336 條
      第2 項之業務侵占罪。
（二）被告自98年11月18日、19日、20日、21日、22日接續未將
      店內營收，連同店內零用金交回公司，將之侵占入己，被
      告各次舉動之時間緊接，顯基於單一犯意接續所為，侵害
      相同法益，應屬接續犯之法律上一罪，而應論以一業務侵
      占罪。
（三）查被告有如事實欄一所述之前案刑事犯罪執行紀錄，有臺
      灣高等法院被告前案紀錄表1 份附卷可稽，其於上開有期
      徒刑執行完畢後5 年內，故意再犯本件有期徒刑以上之罪
      ，應依刑法第47條第1 項之規定，論以累犯，並加重其刑
      。
（四）爰審酌被告之犯罪動機、目的、手段、生活狀況、智識程
      度、迄未賠償其行為對於告訴人所造成之財產損害，惟被
      告犯後均坦承犯行，態度尚稱良好等一切情狀，量處如主
      文所示之刑，以資懲儆。
據上論斷，應依刑事訴訟法第273 條之1 第1 項、第299 條第1
項前段，刑法第336 條第2 項、第47條第1 項，刑法施行法第1
條之1 第1 項、第2 項前段，判決如主文。
本案經檢察官洪松標到庭執行職務
中    華    民    國    100    年    7    月    29    日
                  刑事第二十一庭    法  官  方鴻愷
以上正本證明與原本無異。
如不服本判決應於收受判決後10日內向本院提出上訴書狀，並應
敘述具體理由。其未敘述上訴理由者，應於上訴期間屆滿後20日
內向本院補提理由書（均須按他造當事人之人數附繕本）「切勿
逕送上級法院」。
                                    書記官  江怡萱
中    華    民    國   100    年    8     月    2     日
附錄本案論罪科刑法條全文：
中華民國刑法第336條
對於公務上或因公益所持有之物，犯前條第1項之罪者，處1 年
以上7年以下有期徒刑，得併科5千元以下罰金。
對於業務上所持有之物，犯前條第1項之罪者，處6月以上5年以
下有期徒刑，得併科 3 千元以下罰金。
前二項之未遂犯罰之。